【裁判字號】    90,附民,423
【裁判日期】    900817
【裁判案由】    偽造文書等
【裁判全文】
臺灣高雄地方法院刑事附帶民事判決                      九十附民字第四二三號
    原      告  乙○○○保險股份有限公司
    法定代理人  丁○○
    訴訟代理人  丙○○
    被      告  甲○○
右列被告因偽造文書等案件（本院九十年度訴字第一四五四號），經原告提起附帶民
事訴訟，本院判決如左：
    主  文
被告應給付原告新臺幣參拾伍萬元，及自民國九十年八月四日起至清償日止按年息百
分之五計算之利息。
原告以新臺幣壹拾貳萬元為被告供擔保後得假執行。
    事  實
甲、原告方面：
一、聲明：請求判決如主文所示。
二、陳述略以：被告甲○○係任職於原告乙○○○保險股份有限公司（下稱國泰公司
    ）旗山展業處，擔任收展員之職務，平日負責收費服務、各種保險金給付申請、
    款項轉交、保單質押貸款之申請、利息收取及將償還款解繳國泰公司之業務。惟
    被告竟利用其職務之便，意圖為自己不法之所有，基於侵占之犯意，於民國八十
    八年八月三日將其所收取客戶林永和清償保單借款，而持有原告新臺幣（下同）
    三十五萬元之金額，未繳交予原告指定之人員，而將之挪用供作清償其配偶積欠
    他人之債務，以變易持有為所有之意思侵占入己，並於原告與林永和就貸款約定
    之保單批註，載明上開清償事宜，嗣為原告於八十九年十月二十三日發覺究辦。
三、證據：引用本院九十年訴字第一四五四號偽造文書等案件刑事卷宗內之證據資料
    。
乙、被告方面：
被告未為任何聲明，其陳述及證據皆援用本院九十年訴字第一四五四號偽造文書等案
件刑事卷宗內之證據資料。
    理  由
一、原告主張因被告上開業務侵占犯行，致其受有三十五萬元損害之事實，業據本院
    以九十年訴字第一四五四號刑事判決認定被告確有此犯行無訛，從而原告此部分
    主張自為真實。
二、按因故意或過失，不法侵害他人權利者，負損害賠償責任，民法第一百八十四條
    第一項前段定有明文。本件被告既因業務上關係，而有侵占原告款項三十五萬元
    之行為，致原告受有上開款項之損害，從而原告依上開法律關係，請求被告給付
    其所受損害金額三十五萬元，及自起訴狀繕本送達之翌日起即九十年八月四日起
    至清償日止按年息百分之五計算之利息，則於法有據，應予准許。又原告陳明願
    供擔保，聲請宣告假執行，經核於法要無不合，爰酌定相當之擔保金額宣告之。
據上論斷，應依刑事訴訟法第五百零二條第二項、第四百九十一條第十款、民事訴訟
法第三百九十條第二項，判決如主文。
中      華      民      國      九十      年      八     月    十七     日
                                臺灣高雄地方法院刑事第二庭
                                      法  官    李代昌
右正本證明與原本無異。
對於本判決如不服非對刑事判決上訴時不得上訴並應於送達後十日內，向本院提出上
訴狀。
                                      書記官    吳月華
中      華      民      國      九十      年      八     月    十七     日


司法院資訊處製作；財團法人民間司法改革基金會備份。
